---
title: Reporte de validación de la base de datos de la Encuesta Nacional de Desnutrición Infantil (ENDI).
output:
  pdf_document:
    toc: yes
    df_print: kable
    number_sections: yes
  word_document:
    toc: yes
  html_document:
    number_sections: yes
    toc: yes
    theme: bootstrap
    highlight: tango
    df_print: kable
header-includes: \renewcommand{\contentsname}{Contenido}
---

---
subtitle: Dirección de Infraestructura Estadística y Muestreo - Gestión de Diseño Muestral
author: Angel Gaibor, Javier Núñez, Giovanella Peña
date: `r Sys.Date()`
---

```{r echo=FALSE, message=FALSE, warning=FALSE}
rm(list=ls())

library(tidyverse)
library(knitr)

```

# Antecedentes

La ENDI es una operación estadística de periodicidad anual, que tiene como objetivo medir los datos de desnutrición crónica, desnutrición aguda, desnutrición global, sobrepeso y obesidad, controles prenatales, vacunación oportuna de neumococo y rotavirus, anemia, lactancia materna, consumo de hierro y ácido fólico en el embarazo, entre otros.

En este informe se muestran las validaciones de las variables que son indispensables para identificar la población objetivo (niños menores a cinco años), realizar el reporte de cobertura y posteriormente el cálculo de factores de expansión.

# Descripción básica del Diseño Muestral

La encuesta sigue un diseño muestral bietápico de elementos. En la primera etapa, se seleccionaron 2.964 unidades primarias de muestreo (UPM), es decir, cada mes se investigaran 247 UPM distribuidas espacial y temporalmente. Es necesario mencionar, que para la Provincia de Galápagos debido a su naturaleza se empleará una estrategia diferente, por lo que en la actualidad se están investigando 238 UPM mensualmente.

# Variable sexo

Al tabular la varible sexo (*f1_s1_2*), se obtienen los siguientes resultados:

```{r echo=F, message=F, warning=F, results='markup'}

hogar %>% 
  group_by(resultado_entrevista) %>% 
  summarise(n = n())

```
